臺灣高等法院民事裁定　　　　　　　　　94年度抗字第2556號
抗　告　人　美商花旗銀行股份有限公司
法定代理人　陳子政
相　對　人　陳語禎
上列當事人間因清償票款強制執行聲明異議事件，對於中華民國
94年 9月14日臺灣基隆地方法院94年度執字第6035號所為裁定，
提起抗告，本院裁定如下：
    主      文
抗告駁回。
抗告程序費用由抗告人負擔。
    理      由
一、抗告意旨略以：抗告人因無法取得相對人在勞工保險局之最
    新投保資料，依強制執行法第19條及強制執行事件應行注意
    事項第9之1條規定，聲請執行法院調閱上開文件，以利將來
    實現債權之依據，況強制執行事件應行注意事項第9之1項亦
    明白規定，債權人為強制執行法第19條聲請調查時，宜予准
    許，惟原法院竟以無代抗告人搜尋債務人財產之義務，駁回
    抗告人之聲明異議，有違強制執行設立之目的，依法提起抗
    告云云。
二、原裁定以：按強制執行法第19條及辦理強制執行事件應行注
    意事項第9之1項規定，係賦予執行法院認有調查債務人財產
    狀況之必要時，得逕依職權調查之權限，惟未規定債權人有
    聲請法院調查之權，債權人之聲請僅促使法院審酌有無依職
    權調查之必要，並非債權人一旦聲請，執行法院即有依職權
    調查義務。又審酌抗告人與相對人係一般金錢債權之請求，
    抗告人為實現其私權，本應負責查報債務人所有可供執行強
    制執行之財產，非將搜尋債務人財產之義務完全加諸執行法
    院，且抗告人係經營金融業務，聲請強制執行之案件甚多，
    經常相隔數月即對同一債務人聲請執行，如均不載明執行之
    標的，逕行聲請執行法院調查債務人最新投保資料以便執行
    薪資債權，顯然耗費有限之司法資源，況抗告人既持有債權
    憑證，即得依稅捐稽徵法第33條第1項第8款規定，請求稅捐
    機關提供債務人之財產、所得、營業及納稅資料。法院無依
    職權調查之必要，乃駁回抗告人之聲明異議。經核無不合。
三、按執行法院對於強制執行事件，認有調查之必要時，得命債
    權人查報，或依職權調查之。又執行法院對債務人之財產狀
    況，應注意調查，認有必要時，得逕依職權行之。債權人聲
    請執行法院依強制執行法第19條第 2項調查時，宜予准許，
    但調查所得資料，除執行債權人得於執行必要範圍內使用外
    ，仍應注意稅捐稽徵法第33條等有關法律保密之規定，不得
    允許其他人員閱覽。強制執行法第19條及強制執行事件應行
    注意事項第9之1條分別定有明文。依上開規定，執行法院是
    否依職權調查債務人之財產狀況，係執行法院得依職權審酌
    決定之事項。且查強制執行事件應行注意事項第9之1條，係
    訓示規定，法院有裁量權，法院斟酌一切情狀，依職權決定
    ，並非債務人聲請，執行法院必依聲請逕為准許。抗告人聲
    請查詢相對人在勞工保險局之最新投保資料，執行法院已確
    實審酌有無依職權調查之必要性，並於原裁定詳載得心證理
    由，抗告人猶執陳詞指摘原裁定不當，求予廢棄，為無理由
    ，應予駁回。
四、據上論結，本件抗告為無理由，爰裁定如主文。
中    華    民    國    94    年    10    月    11    日
                  民事第二庭  審判長法  官  吳謙仁
                                    法  官  蘇瑞華
                                    法  官  李瓊蔭
正本係照原本作成。
不得抗告。
中    華    民    國    94    年    10    月    14    日
                                    書記官  王才生